臺灣高雄地方法院刑事判決
111年度審訴字第449號
公  訴  人  臺灣高雄地方檢察署檢察官
被      告  賴建志


            賴建良


上列被告因傷害案件，經檢察官提起公訴（110年度偵字第24559
號），本院合議庭裁定由受命法官行簡式審判程序，判決如下：
    主  文
賴建志共同犯傷害罪，處拘役參拾日，如易科罰金，以新臺幣壹
仟元折算壹日。扣案之球棒壹隻沒收。緩刑貳年。 
賴建良共同犯傷害罪，處拘役參拾日，如易科罰金，以新臺幣壹
仟元折算壹日。扣案之球棒壹隻沒收。緩刑貳年。
    事  實
一、賴建良與賴建志之母親姚宜君於民國110年4月間陸續借款給
    鄰居陳盈仁達新台幣（下同）37萬元，惟陳盈仁未依約於同
    年5月20日清償，賴建良聽聞後為追討債務，於110年5月22
    日21時許持鋁棒在陳盈仁高雄市○鎮區○○街000巷00號居處門
    口等待，於21時7分陳盈仁正好騎機車返家，賴建良即基於
    傷害之犯意，持球棒毆打陳盈仁，並撥打電話給賴建志。賴
    建志聞訊後旋於21時15分抵達武德街135巷，並與賴建良共
    同基於傷害之犯意聯絡，持球棒與賴建良共同追打陳盈仁，
    致陳盈仁受有右上臂紅腫、右肘擦傷、右手第二指瘀青、右
    膝紅腫、右小腿擦傷、左腕擦傷併瘀青、左大腿紅腫、左小
    腿紅腫等傷害。嗣警方獲報到場後，當場扣得賴建志、賴建
    良所有且供上開犯罪所用之球棒2支。
二、案經陳盈仁訴由高雄市政府警察局前鎮分局報告臺灣高雄地
    方檢察署檢察官偵查起訴。
    理  由
一、程序部分：
    本件被告賴建志、賴建良2人所犯係死刑、無期徒刑、最輕
    本刑為3 年以上有期徒刑以外之罪，其於準備程序進行中，
    就被訴事實為有罪之陳述，經本院告知簡式審判程序之旨，
    並聽取檢察官、被告之意見後，認無不得或不宜改依簡式審
    判程序進行之情形，爰依刑事訴訟法第273條之1第1項規定
    ，裁定進行簡式審判程序。又本件之證據調查，依刑事訴訟
    法第273條之2規定，不受同法第159條第1項、第161條之2、
    第161條之3、第163條之1及第164條至第170條規定之限制，
    均合先敘明。
二、認定犯罪事實所憑之證據：
    上開犯罪事實，業據被告2人於本院審理時坦承不諱（見本
    院卷第115、133、135頁），核與證人即告訴人陳盈仁、證
    人姚宜君、李佳憲、蘇沛祺於偵查時之證述相符、並有高雄
    市政府警察局前鎮分局扣押筆錄、扣押物品目錄表、扣押物
    品清單、杏和醫院診斷證明書、員警職務報告、監視錄影畫
    面翻拍照片及現場照片在卷可稽，足認被告2人自白與事實
    相符，並有證據補強，洵堪採為論罪科刑之依據。從而，本
    案事證明確，被告2人犯行堪可認定，應依法論科。
三、論罪科刑：
（一）罪名：
      核被告賴建志、賴建良所為，均係犯刑法第277條第1項之
      傷害罪。公訴意旨雖認被告2人造成告訴人「頭痛、背部
      、右肩、右上臂紅腫、右肘擦傷併紅腫、右手第二指瘀青
      、右膝紅腫、右小腿擦傷、右上臂紅腫、右前臂紅腫、右
      腕擦傷併瘀青、左大腿紅腫、左小腿紅腫等傷害」，除傷
      勢部分與診斷證明書（見警卷第50頁）記載不同，應予更
      正外，診斷證明書上記載之頭痛、皮膚紅，成因甚多且非
      必然為人體或健康受傷所導致，基於罪疑有利被告原則，
      爰不認定被告2人有此部分之犯行，又因此部分與上開有
      罪部分有裁判上一罪之關係，故不另為無罪之諭知，附此
      敘明。被告2人就上開傷害犯行，有犯意聯絡及行為分擔
      ，應論以共同正犯。
（二）刑罰裁量：
      爰以行為人之責任為基礎，並審酌被告2人不思以理性合
      法方式解決紛爭，竟出手傷害告訴人，致告訴人受有身體
      及精神上之痛苦，所為實屬不該；惟念被告2人犯後均坦
      承犯行、態度尚可，並與告訴人達成和解，和解書上並載
      有同意放棄刑事傷害告訴權利一語（告訴人事後未具狀撤
      回告訴），有和解書（見警卷第51頁）在卷可佐，兼衡其
      等素行、本件犯罪之手段、情節、告訴人所受傷勢之所生
      危害、被告2人之智識程度、家庭生活、經濟狀況等一切
      具體情狀（涉被告個人隱私，均詳卷），分別量處如主文
      所示之刑，並均諭知易科罰金之折算標準。
（三）緩刑之宣告：
　　　被告2人未曾因故意犯罪而受有期徒刑以上刑之宣告，有
      臺灣高等法院被告前案紀錄表在卷可稽，其等因一時失慮
      ，偶罹刑章，事後亦坦承犯行，並與告訴人達成和解，堪
      認經本件偵審程序及科刑宣告之教訓後，應知警惕而無再
      犯之虞，本院因認暫不執行其刑為當，茲併諭知緩刑2年
      ，以啟自新。
四、沒收：
　　扣案之球棒2支，分別係被告賴建志、賴建良所有且供其等
    毆打告訴人所用之物，業據被告2人於本院審理時供承在卷
    （見本院卷第137頁），爰依刑法第38條第2 項前段之規定
    ，分別在被告2人所犯罪刑項下宣告沒收。
據上論斷，應依刑事訴訟法第273條之1第1項、第299條第1項前
段，刑法第28條、第277條第1項、第41條第1項前段、第38條第2
項前段、第74條第1項第1款，刑法施行法第1條之1，判決如主文
。
本案經檢察官伍振文提起公訴，檢察官范文欽到庭執行職務。
中　　華　　民　　國　　111 　年　　9 　　月　　6 　　日
                  刑事第五庭  法  官    黃政忠 
以上正本證明與原本無異。
如不服本判決應於收受送達後20日內向本院提出上訴書狀，並應
敘述具體理由；如未敘述上訴理由者，應於上訴期間屆滿後20日
內向本院補提理由書（均須按他造當事人之人數附繕本）「切勿
逕送上級法院」。
「因疫情而遲誤不變期間，得向法院聲請回復原狀」。
中　　華　　民　　國　　111 　年　　9 　　月　　7 　　日
                              書記官    儲鳴霄

附錄本判決論罪科刑法條：
刑法第277條
傷害人之身體或健康者，處5年以下有期徒刑、拘役或50萬元以
下罰金。
犯前項之罪，因而致人於死者，處無期徒刑或7年以上有期徒刑
；致重傷者，處3年以上10年以下有期徒刑。